臺灣臺北地方法院小額民事判決
　　　　　　　　　　　　　　　　  111年度北小字第4544號
原      告  蔡政峯  
被      告  長鑫資產管理股份有限公司

法定代理人  潘代鼎  
訴訟代理人  魏嘉建  
            陳盈穎  
上列當事人間返還扣押款事件，於中華民國111年11月10日言詞
辯論終結，本院判決如下：
    主    文
原告之訴駁回。
訴訟費用新臺幣壹仟元由原告負擔。
    事實及理由
一、原告主張：原告聲請返還強制執行扣款蔡政峯東森新零售薪
    資帳戶「永豐銀行台中分行：帳號000-000-0000000-0」帳
    戶於民國111年4月5日扣新台幣4206元、4月15號扣2萬4461
    元、5月5日扣3250元、6月15日扣3萬836元，總金額6萬2753
    元，原告因確診隔離後需後續治療，生活不穩定，又要養小
    孩母親和看診醫療費用，現生活陷入困境，已無生活費用，
    故請求被告返還該等扣押款。並聲明：被告應給付原告6萬2
    753元，及自起訴狀繕本送達之翌日起至清償日止，按年息5
    ％計算之利息。
二、被告則以：被告已依該強制執行獲償，該部分之執行程序即
    終結，原告不得對已消滅之債權再為爭執，原告請求被告返
    還扣押款6萬2753元無理由等語為抗辯。並聲明：原告之訴
    駁回。
三、得心證之理由：　　
　㈠按當事人主張有利於己之事實者，就其事實有舉證之責任，
    民事訴訟法第277 條前段定有明文，是民事訴訟如係由原主
    張權利者，應先由原告負舉證之責，若原告先不能舉證，以
    證實自己主張之事實為真實，則被告就其抗辯事實即令不能
    舉證，或其所舉證據尚有疵累，亦應駁回原告之請求（最高
    法院17年上字第917 號判例意旨參照）。又事實有常態與變
    態之分，其主張常態事實者無庸負舉證責任，反之，主張變
    態事實者，則須就其所主張之事實負舉證責任（最高法院86
    年度台上字第891 號判決意旨參照）。
　㈡按就債務人對於第三人之金錢債權為執行，執行法院於詢問
    債權人意見後，將該債權移轉於債權人（強制執行法第125
    條第2項規定參照），而核發移轉命令者，性質上乃法定之
    債權讓與（民法第294條第1項參照），本於準物權行為及處
    分行為之作用，於移轉之債權範圍內，具有代物清償之效果
    ，足使執行債權發生消滅之效力，縱債權人嗣因尚未領取或
    其他原因而未實際獲償，對於其已消滅之執行債權並不生影
    響。惟第三人之金錢債權倘係將來之薪資請求權者，由於其
    可能因債務人之離職或職位變動，或調整薪津，而影響其存
    在或範圍，在法效上自難與現實之債權等量齊觀。執行法院
    若對於所扣押之債務人之薪資債權核發移轉命令時，就尚未
    到來之薪資債權部分，固須於該債權成為現實之債權時，始
    生使執行債權消滅之效力（強制執行法第115條之1第2項但
    書規定之意旨參看）；然就已到來而可領取之薪資債權部分
    ，既經執行法院依法核發移轉命令，即已發生消滅執行債權
    之效力，不論債權人是否已據以領取或實際獲償，該部分之
    執行程序應告終結，債務人自不得對該已消滅之債權再為爭
    執及請求撤銷該部分之執行程序（最高法院104年度台上字
    第1468號民事判決意旨參照）。
  ㈢被告前向臺灣新北地方法院聲請執行原告對第三人東森新零
    售百貨股份有限公司之薪資債權，經臺灣新北地方法院以11
    1年度司執字第33278號受理，並於111年3月11日核發扣押命
    令，及於同月24日核發移轉命令，有本院依職權調閱該卷宗
    審認無訛，第三人亦依上開命令移轉被告對其之薪資債權予
    被告共6萬2753元（111年4月25日入帳2萬8667元、111年5月
    5日入帳3250元、111年5月17日入帳3萬836元），是依上開
    最高法院104年度台上字第1468號民事判決意旨，被告已依
    法獲償，該部分之執行程序即終結，被告依強制執行程序取
    得該費用亦非無法律上之原因，從而，原告自不得對該已消
    滅之債權再為爭執，故原告提起本訴請求被告返還扣押款6
    萬2753元，應無理由，予以駁回。
四、本件事證已臻明確，兩造其餘攻擊防禦方法與判決之結果不
    生影響，爰不一一贅論，併此敘明。
五、訴訟費用負擔之依據：民事訴訟法第78條。本件訴訟費用額
    ，依後附計算書確定如主文所示金額。
中　　華　　民　　國　　111 　年　　12　　月　　 8　　日
                      臺北簡易庭  法  官  趙子榮
以上正本證明與原本無異。
如不服本判決，須以違背法令為理由，於判決送達後20日內向本
庭提出上訴狀（應按他造當事人之人數附繕本）；如委任律師提
起上訴者，應一併繳納上訴審裁判費。
中　　華　　民　　國　　111 　年　　12　　月　　 8　　日
                                  書記官  陳怡安
計   算   書：
項        目             金   額（新臺幣）    備    註
第一審裁判費             1000元
合        計             1000元

附錄：
一、民事訴訟法第436條之24第2項：
    對於小額程序之第一審裁判上訴或抗告，非以其違背法令為
    理由，不得為之。
二、民事訴訟法第436條之25：
    上訴狀內應記載上訴理由，表明下列各款事項：
    （一）原判決所違背之法令及其具體內容。
    （二）依訴訟資料可認為原判決有違背法令之具體事實。